臺灣桃園地方法院刑事判決
111年度審易字第1588號
公  訴  人  臺灣桃園地方檢察署檢察官劉哲鯤
被      告  吳進德



上列被告因竊盜案件，經檢察官提起公訴（111年度偵字第25690
號），被告於準備程序進行中就被訴事實為有罪之陳述，經本院
告知簡式審判程序意旨，並聽取當事人之意見後，裁定依簡式審
判程序審理，判決如下：
    主  文
吳進德犯攜帶兇器竊盜罪，累犯，處有期徒刑七月。
扣案之老虎鉗一把、美工刀二支均沒收。
    事實及理由
一、犯罪事實：吳進德因缺錢花用，意圖為自己不法之所有，基
    於加重竊盜之犯意，於民國111年3月9日17時30分許前某時
    ，至桃園市○○區○○路0號，由張進益擔任總幹事之「海口福
    元宮」，持其所有客觀上足以對人之生命、身體、安全構成
    威脅而具有危險性，可供兇器使用之老虎鉗1把、美工刀2支
    ，剪斷、裁斷而竊取上開宮廟變電箱、廁所內之電線及白鐵
    管等物（毀損部分未據告訴），共竊得銅線（含有皮及無皮
    ）0.4公斤（起訴書誤載為0.2公斤，業經檢察官當庭更正）
    、白鐵管（含螺帽）4根，嗣於同日17時30分許，吳進德於
    竊盜得手，而尚未離去現場之際，為巡邏警員當場查獲，並
    扣得上開老虎鉗1把、美工刀2支及贓物。
二、證據名稱：
　㈠被告吳進德分別於警詢、檢察事務官詢問、本院訊問、準備
    程序及審理中之自白。
　㈡告訴人張進益於警詢中之陳述。
　㈢桃園市政府警察局大園分局扣押筆錄暨扣押物品目錄表及收
    據、贓物認領保管單、現場照片。
　㈣扣案之老虎鉗1把、美工刀2支。
三、論罪科刑：
　㈠核被告所為，係犯刑法第321條第1項第3款之攜帶兇器竊盜罪
    。
　㈡被告前於108年間因竊盜案件，經本院以109年度易字第756號
    判決處有期徒刑6月確定，於110年2月22日執行完畢，有臺
    灣高等法院被告前案紀錄表可按，被告亦不爭執有該前科，
    其於前開有期徒刑執行完畢後，5年內故意再犯本件有期徒
    刑以上之罪，為累犯，經本院裁量被告上揭前科情形後，認
    其有特別重大且對刑罰反應力薄弱，應依刑法第47條第1 項
    規定加重其刑（含最低本刑）。爰審酌被告恣為竊盜犯行，
    欠缺對他人財產權之尊重，惟念其犯後坦承罪行，兼衡其犯
    罪動機、情節及所生危害暨其生活及經濟狀況、素行、年紀
    及智識程度等一切情狀，量處如主文所示之刑。
四、沒收：
　㈠扣案之老虎鉗1把、美工刀2支係被告所有且供其犯本案竊盜
    犯行所用之物，業經被告於警詢中供陳明確，且有扣押物品
    清單可考，爰均依刑法第38條第2項前段規定宣告沒收。
　㈡被告竊得之銅線（含有皮及無皮）0.4公斤、白鐵管（含螺帽
    ）4根，業經告訴人立據領回，有贓物認領保管單在卷可考
    （見偵字卷第41頁），足認該等財物已實際發還告訴人，爰
    依刑法第38條之1第5項規定不予宣告沒收。
五、應依刑事訴訟法第273條之1第1項、第299條第1項前段、第3
    10條之2、第454條第1項，判決如主文。
六、如不服本判決應於收受判決後20日內向本院提出上訴書狀，
    並應敘述具體理由。其未敘述上訴理由者，應於上訴期間屆
    滿後20日內向本院補提理由書（均須按他造當事人之人數附
    繕本）「切勿逕送上級法院」。
本案經檢察官陳淑蓉到庭執行職務。
中　　華　　民　　國　　111 　年　　11　　月　　25　　日
                  刑事審查庭  法　官　馮浩庭
以上正本證明與原本無異。
如不服本判決應於收受判決後20日內向本院提出上訴書狀，並應
敘述具體理由。其未敘述上訴理由者，應於上訴期間屆滿後20日
內向本院補提理由書(均須按他造當事人之人數附繕本)「切勿逕
送上級法院」。 
　　　　　　　　　　　　　　　書記官　張怡婷  
中　　華　　民　　國　　111 　年　　11　　月　　28　　日
附錄本案論罪科刑法條： 
中華民國刑法第321條
犯前條第1項、第2項之罪而有下列情形之一者，處6月以上5年以
下有期徒刑，得併科50萬元以下罰金：
一、侵入住宅或有人居住之建築物、船艦或隱匿其內而犯之。
二、毀越門窗、牆垣或其他安全設備而犯之。
三、攜帶兇器而犯之。
四、結夥三人以上而犯之。
五、乘火災、水災或其他災害之際而犯之。
六、在車站、港埠、航空站或其他供水、陸、空公眾運輸之舟、
    車、航空機內而犯之。
前項之未遂犯罰之。